---
title: "Survival Analysis And Visualization"
author: "노혜림"
date: '2020 9 5 '
output: 
  html_document:
    highlight: textmate
    theme: cosmo
    toc: yes
    toc_depth: 3
    toc_float: yes
    fig_height: 7
    fig_width: 7
  pdf_document:
    toc: no
  word_document:
    fig_height: 7
    fig_width: 9
    toc: no
---

# Survival Analysis And Visualization

## 요약
### (1) 전처리

 - 결측 값 BMI 2, TOT_CHOLE 2, SMK_STAT_TYPE_RSPS_CD 365, DRNK_HABIT_RSPS_CD 105, EXERCI_FREQ_RSPS_CD 111개가 있으며, 2002~2006년의 검진 자료를 이용해 결측 값 대체하였다. 
 - 이 전 건강검진 기록이 존재하지 않는 SMK_STAT_TYPE_RSPS_CD 6개, DRNK_HABIT_RSPS_CD 1개는 분석에서 제외되어, 6632 row 사용 **(time-depedent 셋 기준 6638->6632)**
 - 아래 기초통계량은 사람 기준으로 출력 (결측 4개 제외되어, 5636->5632)
 - 우선) BMI (30 이상 1, 미만 0), AGE (65 이상 1, 미만 0), TOT_CHOLE (220 이상 1, 미만 0), DRNK_HABIT_RSPS_CD (4 이상 1, 미만 0), EXERCI_FREQ_RSPS_CD (4 이상 1, 미만 0)
 
### (2) 결과 요약

 - 맨 뒤에 그래프 및 표 확인
 
 NO. | Method | Correction | HR | 95% Lower | 95% Upper | p-value 
 ----|--------|------------|----|-----------|-----------|----------
 1 | Time-fixed Cox | X | 1.771 | 1.389 | 2.257 | ***
 2 | Time-Varying Cox	| X	| 3.981 | 3.076 | 5.152 | ***
 3 | Time-Varying Cox	| AGE, SEX, Income | 3.25 | 2.499 | 4.226 | ***
 4 | Time-Varying Cox	| AGE, SEX, Income, GJ | 3.07 | 2.356 | 4 | ***
 5 | Time-Varying Cox	| CCI	| 3.03 | 2.329 | 3.492 | ***
 6 | Time-Varying Cox	| CCI, AGE, SEX, Income	| 2.677 | 2.052 | 3.492 | ***
 7 | Time-Varying Cox	| CCI, AGE, SEX, Income, GJ	| 2.563 | 1.961 | 3.35 | ***
 8 | Time-Varying Cox	| All (+HTN, DM, DL) | 2.298 | 1.749 | 3.02 | ***
 
## 0. Preparation 

### Load Library
```{r, warning=F, message=F, echo=F}
library(knitr)

library(readxl)
library(dplyr)
library(survival)
library(survminer)
library(moonBook)
library(colorspace)

```

### Load Data
```{r, warning=F, message=F, echo=F}
data.fixed <- data.frame(read_excel("./data/surv_time_fixed.xlsx")) # time : % year 
data.dependent <- data.frame(read_excel("./data/surv_time_dependent3.xlsx")) # start, stop : % day 

gj1 <- data.frame(read_excel("./data/gj1.xlsx"))
gj1_history <- gj1 %>% filter(HCHK_YEAR < 2007) %>% 
  select(HCHK_YEAR, PERSON_ID, BMI, TOT_CHOLE, SMK_STAT_TYPE_RSPS_CD, DRNK_HABIT_RSPS_CD, EXERCI_FREQ_RSPS_CD) %>%
  arrange(PERSON_ID)

```

### 결측 대체

```{r, warning=F, message=F, echo=F}
colSums(is.na(data.dependent))

# (1) BMI
NA_BMI_ID <- data.dependent[is.na(data.dependent$BMI), "PERSON_ID"]

im_value <- gj1_history[(gj1_history$PERSON_ID %in% NA_BMI_ID), ] %>% 
  filter(!is.na(BMI)) %>%
  select(PERSON_ID, HCHK_YEAR, BMI) %>% 
  group_by(PERSON_ID) %>%
  mutate(RecentYear = max(HCHK_YEAR)) %>%
  filter(RecentYear == HCHK_YEAR)

if (!(length(NA_BMI_ID) == nrow(im_value))) cat("size match X")

data.dependent[data.dependent$PERSON_ID %in% NA_BMI_ID, "BMI"] <- im_value$BMI

# (2) TOT_CHOLE
NA_CHOLE_ID <- data.dependent[is.na(data.dependent$TOT_CHOLE), "PERSON_ID"]

im_value <- gj1_history[(gj1_history$PERSON_ID %in% NA_CHOLE_ID), ] %>% 
  filter(!is.na(TOT_CHOLE)) %>%
  select(PERSON_ID, HCHK_YEAR, TOT_CHOLE) %>% 
  group_by(PERSON_ID) %>%
  mutate(RecentYear = max(HCHK_YEAR)) %>%
  filter(RecentYear == HCHK_YEAR)

if (!(length(NA_CHOLE_ID) == nrow(im_value))) cat("size match X")

data.dependent[data.dependent$PERSON_ID %in% NA_CHOLE_ID, "TOT_CHOLE"] <- im_value$TOT_CHOLE

# (3) SMK_STAT_TYPE_RSPS_CD
NA_SMK_ID <- data.dependent[is.na(data.dependent$SMK_STAT_TYPE_RSPS_CD), "PERSON_ID"]

im_value <- gj1_history[(gj1_history$PERSON_ID %in% NA_SMK_ID), ] %>% 
  filter(!is.na(SMK_STAT_TYPE_RSPS_CD)) %>%
  select(PERSON_ID, HCHK_YEAR, SMK_STAT_TYPE_RSPS_CD) %>% 
  group_by(PERSON_ID) %>%
  mutate(RecentYear = max(HCHK_YEAR)) %>%
  filter(RecentYear == HCHK_YEAR)

if (!(length(NA_CHOLE_ID) == nrow(im_value))) cat("size match X")

# size match X
im_value2 <- merge(data.dependent[data.dependent$PERSON_ID %in% im_value$PERSON_ID, c("PERSON_ID", "SMK_STAT_TYPE_RSPS_CD")], 
                   im_value[,c("PERSON_ID", "SMK_STAT_TYPE_RSPS_CD")], by = 'PERSON_ID', all.x=TRUE )

data.dependent[data.dependent$PERSON_ID %in% im_value2$PERSON_ID, "SMK_STAT_TYPE_RSPS_CD"] <- im_value2$SMK_STAT_TYPE_RSPS_CD.y

# (4) DRNK_HABIT_RSPS_CD
NA_DRNK_ID <- data.dependent[is.na(data.dependent$DRNK_HABIT_RSPS_CD), "PERSON_ID"]

im_value <- gj1_history[(gj1_history$PERSON_ID %in% NA_DRNK_ID), ] %>% 
  filter(!is.na(DRNK_HABIT_RSPS_CD)) %>%
  select(PERSON_ID, HCHK_YEAR, DRNK_HABIT_RSPS_CD) %>% 
  group_by(PERSON_ID) %>%
  mutate(RecentYear = max(HCHK_YEAR)) %>%
  filter(RecentYear == HCHK_YEAR)

if (!(length(NA_DRNK_ID) == nrow(im_value))) cat("size match X")

# size match X
im_value2 <- merge(data.dependent[data.dependent$PERSON_ID %in% im_value$PERSON_ID, c("PERSON_ID", "DRNK_HABIT_RSPS_CD")], 
                   im_value[,c("PERSON_ID", "DRNK_HABIT_RSPS_CD")], by = 'PERSON_ID', all.x=TRUE )

data.dependent[data.dependent$PERSON_ID %in% im_value2$PERSON_ID, "DRNK_HABIT_RSPS_CD"] <- im_value2$DRNK_HABIT_RSPS_CD.y

# (5) EXERCI_FREQ_RSPS_CD
NA_EXERCI_ID <- data.dependent[is.na(data.dependent$EXERCI_FREQ_RSPS_CD), "PERSON_ID"]

im_value <- gj1_history[(gj1_history$PERSON_ID %in% NA_EXERCI_ID), ] %>% 
  filter(!is.na(EXERCI_FREQ_RSPS_CD)) %>%
  select(PERSON_ID, HCHK_YEAR, EXERCI_FREQ_RSPS_CD) %>% 
  group_by(PERSON_ID) %>%
  mutate(RecentYear = max(HCHK_YEAR)) %>%
  filter(RecentYear == HCHK_YEAR)

if (!(length(NA_EXERCI_ID) == nrow(im_value))) cat("size match X")

# size match X
im_value2 <- merge(data.dependent[data.dependent$PERSON_ID %in% im_value$PERSON_ID, c("PERSON_ID", "EXERCI_FREQ_RSPS_CD")], 
                   im_value[,c("PERSON_ID", "EXERCI_FREQ_RSPS_CD")], by = 'PERSON_ID', all.x=TRUE )

data.dependent[data.dependent$PERSON_ID %in% im_value2$PERSON_ID, "EXERCI_FREQ_RSPS_CD"] <- im_value2$EXERCI_FREQ_RSPS_CD.y

# 최종 NA 수
colSums(is.na(data.dependent))

# 남은 결측 날리기
data.dep2 <- data.dependent %>% filter(!is.na(SMK_STAT_TYPE_RSPS_CD) & !is.na(DRNK_HABIT_RSPS_CD))

nrow(data.dep2) # 최종 dataset 6,632
```
### 전처리
```{r, warning=F, message=F, echo=F }
str(data.dep2)

data.dep2$BMI <- as.numeric(data.dep2$BMI)
data.dep2$BMI <- ifelse(data.dep2$BMI >= 25, 1, 0)

data.dep2$AGE <- ifelse(data.dep2$AGE >= 65, 1, 0)

data.dep2$TOT_CHOLE <- ifelse(as.numeric(data.dep2$TOT_CHOLE)>=220, 1, 0)

data.dep2$DRNK_HABIT_RSPS_CD <- ifelse(data.dep2$DRNK_HABIT_RSPS_CD>=3, 3, data.dep2$DRNK_HABIT_RSPS_CD)

data.dep2$EXERCI_FREQ_RSPS_CD <- ifelse(data.dep2$EXERCI_FREQ_RSPS_CD>=2, 2, 1)

data.dep2$CCI_orig <- ifelse(data.dep2$CCI_orig>=3, 3, data.dep2$CCI_orig)

data.dep2$CTRB_PT_TYPE_CD <- ifelse(data.dep2$CTRB_PT_TYPE_CD<=1, 0, 2)
data.dep2$CTRB_PT_TYPE_CD <- ifelse(data.dep2$CTRB_PT_TYPE_CD==2, 1, 0)

colnames(data.dep2) <- c("PERSON_ID", "BMI", "Cholestrol", "Smoke_Status", "Drink_Status", "Exercise", "CVD_DT", "Aspirin_DT", 
                         "CVD", "Aspirin", "INDEX_DT", "FUDT", "SEX", "AGE", "Income", "CCI_Score", "HTN", "DM", "DL", "START", "STOP", "Aspirin1", "CVD1")
```

### 기초통계량
```{r, warning=F, message=F, echo=F}
# 5632 (결측 4개 날린 후) 기초통계량
data.dep2$SEX <- factor(data.dep2$SEX, levels=c(1,2), labels=c("Male", "Female"))
data.dep2$AGE <- factor(data.dep2$AGE, levels=c(0,1), labels=c("<65", ">=65"))

data.dep2$BMI <- factor(data.dep2$BMI, levels=c(0,1), labels=c("<25", ">=25"))
data.dep2$Cholestrol <- factor(data.dep2$Cholestrol, levels=c(0,1), labels=c("<220",">=220"))
data.dep2$Smoke_Status <- factor(data.dep2$Smoke_Status, 
                                          levels=c(1,2,3), labels=c("Never Smoked", "Smoked in the past", "Currently a smoker"), ordered = is.ordered(data.dep2$Smoke_Status))
data.dep2$Drink_Status <- factor(data.dep2$Drink_Status, levels=c(1,2,3), labels=c("Hardly drank", "2-3 a month", "More than once a week"), ordered = is.ordered(data.dep2$Drink_Status))
data.dep2$Exercise <- factor(data.dep2$Exercise, levels=c(1,2), labels=c("No", "Yes"))

data.dep2$CCI <- factor(data.dep2$CCI_Score, levels=c(0,1,2,3), labels=c("0", "1", "2", ">=3"))
data.dep2$Income <- factor(data.dep2$Income, levels=c(0,1), labels=c("0-1", "2-10"))

data.dep3 <- data.dep2 %>% 
  select("PERSON_ID", "AGE", "SEX", "Income", "HTN", "DM", "DL", "BMI", "Cholestrol", "Smoke_Status", "Drink_Status", "Exercise", "Aspirin",   "CCI")

data.dep3 <- unique(data.dep3)
myT2 <- mytable(Aspirin ~., data=data.dep3[,2:14])

print(myT2)
```

## 1. Time Fixed Survival Analysis

```{r, warning=F, message=F }
# (1) Naive Model
fixed.fit <- survfit(Surv(TIME, CVD)~Aspirin, data=data.fixed)
ggsurvplot(fixed.fit, 
           risk.table = TRUE, risk.table.col = "strata",
           fun = "cumhaz", palette="nejm",
           legend.labs = c("No Aspirin User", "Aspirin User"), submain="CVD Event with/without Aspirin") +
  theme_survminer(font.submain=c(15, "bold.italic", "black"),
                  font.x = c(14, "bold.italic", "black"),
                  font.y = c(14, "bold.italic", "black"))

fixed.cox <- coxph(Surv(TIME, CVD)~Aspirin, data=data.fixed)
summary(fixed.cox)  
ggforest(fixed.cox,
         main = "CVD Event Hazard Ratio", 
         fontsize = 0.7, 
         refLabel = "reference", 
         noDigits = 2, 
         data=data.dep2)

```

```{r, warning=F, message=F, echo=F}
#fixed.zph <- cox.zph(fixed.cox, transform="km")

#ggcoxzph(fixed.zph)
```

## 2. Time Dependent Survival Analysis

### 2.1 
```{r, warning=F, message=F }
dependent.fit <- survfit(Surv(START, STOP, CVD1)~Aspirin1, data=data.dep2)
ggsurvplot(dependent.fit, 
           risk.table = TRUE, risk.table.col = "strata",
           fun = "cumhaz", palette="nejm",
           legend.labs = c("No Aspirin User", "Aspirin User"), submain="CVD Event with/without Aspirin") +
  theme_survminer(font.submain=c(15, "bold.italic", "black"),
                  font.x = c(14, "bold.italic", "black"),
                  font.y = c(14, "bold.italic", "black"))

dependent.cox <- coxph(Surv(START, STOP, CVD1)~Aspirin1, data=data.dep2)

summary(dependent.cox)
ggforest(dependent.cox,
         main = "CVD Event Hazard Ratio", 
         fontsize = 0.7, 
         refLabel = "reference", 
         noDigits = 2, 
         data=data.dep2)

```

### 2.2 Multi 
```{r, warning=F, message=F }
#dependent.fit2 <- survfit(Surv(START, STOP, CVD1)~Aspirin1+AGE+SEX, data=data.dep2)
dependent.cox2 <- coxph(Surv(START, STOP, CVD1)~Aspirin1+AGE+SEX+Income, data=data.dep2)

summary(dependent.cox2)

#ggsurvplot(dependent.fit2, 
#           risk.table = TRUE,  combine = TRUE,
#           fun = "cumhaz", palette="nejm",
#           submain="CVD Event with/without Aspirin") +
#  theme_survminer(font.submain=c(15, "bold.italic", "black"),
#                  font.x = c(14, "bold.italic", "black"),
#                  font.y = c(14, "bold.italic", "black"))

ggforest(dependent.cox2,
         main = "CVD Event Hazard Ratio", 
         fontsize = 0.7, 
         refLabel = "reference", 
         noDigits = 2, 
         data=data.dep2)

#dependent.fit2_2 <- survfit(Surv(START, STOP, CVD1)~Aspirin1+AGE+SEX+BMI+Cholestrol+Smoke_Status+Drink_Status+Exercise+Income, data=data.dep2)
dependent.cox2_2 <- coxph(Surv(START, STOP, CVD1)~Aspirin1+AGE+SEX+BMI+Cholestrol+Smoke_Status+Drink_Status+Exercise+Income, data=data.dep2)

summary(dependent.cox2_2)
ggforest(dependent.cox2_2,
         main = "CVD Event Hazard Ratio", 
         fontsize = 0.7, 
         refLabel = "reference", 
         noDigits = 2, 
         data=data.dep2)
```

### 2.3 CCI 보정
```{r, warning=F, message=F }
dependent.cox3 <- coxph(Surv(START, STOP, CVD1)~Aspirin1+CCI_Score, data=data.dep2)
summary(dependent.cox3)
ggforest(dependent.cox3,
         main = "CVD Event Hazard Ratio", 
         fontsize = 0.7, 
         refLabel = "reference", 
         noDigits = 2, 
         data=data.dep2)
```


### 2.4 CCI + 건강검진 변수 보정
```{r, warning=F, message=F }
dependent.cox4 <- coxph(Surv(START, STOP, CVD1)~Aspirin1+CCI_Score+AGE+SEX+Income, data=data.dep2)
summary(dependent.cox4)
ggforest(dependent.cox4,
         main = "CVD Event Hazard Ratio", 
         fontsize = 0.7, 
         refLabel = "reference", 
         noDigits = 2, 
         data=data.dep2)

dependent.cox4_2 <- coxph(Surv(START, STOP, CVD1)~Aspirin1+CCI_Score+Aspirin1+AGE+SEX+BMI+Cholestrol+Smoke_Status+Drink_Status+Exercise+Income, data=data.dep2)
summary(dependent.cox4_2)
ggforest(dependent.cox4_2,
         main = "CVD Event Hazard Ratio", 
         fontsize = 0.7, 
         refLabel = "reference", 
         noDigits = 2, 
         data=data.dep2)

#fit <- survfit(dependent.cox4_2, newdata = data.dep2)
#ggsurvplot(fit, conf.int = TRUE, data=data.dep2)

```

## 3. Subgrou Analysis (HTN, DM, DL)
### 3.0 HTN, DM, DL 이 선행논문처럼 event를 높이는지..? (Only Check)
```{r, warning=F, message=F}
coxph(Surv(START, STOP, HTN)~Aspirin1, data=data.dep2)
coxph(Surv(START, STOP, DM)~Aspirin1, data=data.dep2)
coxph(Surv(START, STOP, DL)~Aspirin1, data=data.dep2)
```

### 3.1 Hypertension
```{r, warning=F, message=F}
HTN0 <- data.dep2[data.dep2$HTN==0,]
HTN1 <- data.dep2[data.dep2$HTN==1,]

HTN.fit0 <- survfit(Surv(START, STOP, CVD1)~Aspirin1, data=HTN0)
ggsurvplot(HTN.fit0, 
           risk.table = TRUE, risk.table.col = "strata",
           fun = "cumhaz", palette="nejm",
           legend.labs = c("No Aspirin User", "Aspirin User"), submain="CVD Event with/without Aspirin") +
  theme_survminer(font.submain=c(15, "bold.italic", "black"),
                  font.x = c(14, "bold.italic", "black"),
                  font.y = c(14, "bold.italic", "black"))

HTN.cox0 <- coxph(Surv(START, STOP, CVD1)~Aspirin1, data=HTN0)

summary(HTN.cox0)
ggforest(HTN.cox0,
         main = "CVD Event Hazard Ratio", 
         fontsize = 0.7, 
         refLabel = "reference", 
         noDigits = 2, 
         data=data.dep2)

HTN.fit1 <- survfit(Surv(START, STOP, CVD1)~Aspirin1, data=HTN1)
ggsurvplot(HTN.fit1, 
           risk.table = TRUE, risk.table.col = "strata",
           fun = "cumhaz", palette="nejm",
           legend.labs = c("No Aspirin User", "Aspirin User"), submain="CVD Event with/without Aspirin") +
  theme_survminer(font.submain=c(15, "bold.italic", "black"),
                  font.x = c(14, "bold.italic", "black"),
                  font.y = c(14, "bold.italic", "black"))

HTN.cox1 <- coxph(Surv(START, STOP, CVD1)~Aspirin1, data=HTN1)

summary(HTN.cox1)
ggforest(HTN.cox1,
         main = "CVD Event Hazard Ratio", 
         fontsize = 0.7, 
         refLabel = "reference", 
         noDigits = 2, 
         data=data.dep2)

```

### 3.2 Diabetes Mellitus
```{r, warning=F, message=F}
DM0 <- data.dep2[data.dep2$DM==0,]
DM1 <- data.dep2[data.dep2$DM==1,]

DM.fit0 <- survfit(Surv(START, STOP, CVD1)~Aspirin1, data=DM0)
ggsurvplot(DM.fit0, 
           risk.table = TRUE, risk.table.col = "strata",
           fun = "cumhaz", palette="nejm",
           legend.labs = c("No Aspirin User", "Aspirin User"), submain="CVD Event with/without Aspirin") +
  theme_survminer(font.submain=c(15, "bold.italic", "black"),
                  font.x = c(14, "bold.italic", "black"),
                  font.y = c(14, "bold.italic", "black"))

DM.cox0 <- coxph(Surv(START, STOP, CVD1)~Aspirin1, data=DM0)

summary(DM.cox0)
ggforest(DM.cox0,
         main = "CVD Event Hazard Ratio", 
         fontsize = 0.7, 
         refLabel = "reference", 
         noDigits = 2, 
         data=data.dep2)

DM.fit1 <- survfit(Surv(START, STOP, CVD1)~Aspirin1, data=DM1)
ggsurvplot(DM.fit1, 
           risk.table = TRUE, risk.table.col = "strata",
           fun = "cumhaz", palette="nejm",
           legend.labs = c("No Aspirin User", "Aspirin User"), submain="CVD Event with/without Aspirin") +
  theme_survminer(font.submain=c(15, "bold.italic", "black"),
                  font.x = c(14, "bold.italic", "black"),
                  font.y = c(14, "bold.italic", "black"))

DM.cox1 <- coxph(Surv(START, STOP, CVD1)~Aspirin1, data=DM1)

summary(DM.cox1)
ggforest(DM.cox1,
         main = "CVD Event Hazard Ratio", 
         fontsize = 0.7, 
         refLabel = "reference", 
         noDigits = 2, 
         data=data.dep2)

```

### 3.3 Dyslipidemia
```{r, warning=F, message=F}
DL0 <- data.dep2[data.dep2$DL==0,]
DL1 <- data.dep2[data.dep2$DL==1,]

DL.fit0 <- survfit(Surv(START, STOP, CVD1)~Aspirin1, data=DL0)
ggsurvplot(DL.fit0, 
           risk.table = TRUE, risk.table.col = "strata",
           fun = "cumhaz", palette="nejm",
           legend.labs = c("No Aspirin User", "Aspirin User"), submain="CVD Event with/without Aspirin") +
  theme_survminer(font.submain=c(15, "bold.italic", "black"),
                  font.x = c(14, "bold.italic", "black"),
                  font.y = c(14, "bold.italic", "black"))

DL.cox0 <- coxph(Surv(START, STOP, CVD1)~Aspirin1, data=DL0)

summary(DL.cox0)
ggforest(DL.cox0,
         main = "CVD Event Hazard Ratio", 
         fontsize = 0.7, 
         refLabel = "reference", 
         noDigits = 2, 
         data=data.dep2)

DL.fit1 <- survfit(Surv(START, STOP, CVD1)~Aspirin1, data=DL1)
ggsurvplot(DL.fit1, 
           risk.table = TRUE, risk.table.col = "strata",
           fun = "cumhaz", palette="nejm",
           legend.labs = c("No Aspirin User", "Aspirin User"), submain="CVD Event with/without Aspirin") +
  theme_survminer(font.submain=c(15, "bold.italic", "black"),
                  font.x = c(14, "bold.italic", "black"),
                  font.y = c(14, "bold.italic", "black"))

DL.cox1 <- coxph(Surv(START, STOP, CVD1)~Aspirin1, data=DL1)

summary(DL.cox1)
ggforest(DL.cox1,
         main = "CVD Event Hazard Ratio", 
         fontsize = 0.7, 
         refLabel = "reference", 
         noDigits = 2, 
         data=data.dep2)

```

### 4.4 + HTN, DL, DM
```{r, warning=F, message=F}

dependent.cox5 <- coxph(Surv(START, STOP, CVD1)~Aspirin1+CCI_Score+HTN+DM+DL+Aspirin1+AGE+SEX+BMI+Cholestrol+Smoke_Status+Drink_Status+Exercise+Income, data=data.dep2)
summary(dependent.cox5)
ggforest(dependent.cox5,
         main = "CVD Event Hazard Ratio", 
         fontsize = 0.7, 
         refLabel = "reference", 
         noDigits = 2, 
         data=data.dep2)

```

## 4. 전체 HR
```{r, warning=F, message=F, echo=F}
label1 <- c("Time-fixed Cox", rep("Time-Varying Cox",7))
label2 <- c("X", "X", "AGE, SEX, Income", "AGE, SEX, Income, GJ", "CCI", "CCI, AGE, SEX, Income",
            "CCI, AGE, SEX, Income, GJ", "All (+HTN, DM, DL)")
label3 <- paste0(label1, " (", label2, " )")

HR <- c(summary(fixed.cox)$coef[2],
        summary(dependent.cox)$coef[2],
        summary(dependent.cox2)$coef[1,2],
        summary(dependent.cox2_2)$coef[1,2],
        summary(dependent.cox3)$coef[1,2],
        summary(dependent.cox4)$coef[1,2],
        summary(dependent.cox4_2)$coef[1,2],
        summary(dependent.cox5)$coef[1,2])

lower <- c(summary(fixed.cox)$conf.int[1,3],
           summary(dependent.cox)$conf.int[1,3],
           summary(dependent.cox2)$conf.int[1,3],
           summary(dependent.cox2_2)$conf.int[1,3],
           summary(dependent.cox3)$conf.int[1,3],
           summary(dependent.cox4)$conf.int[1,3],
           summary(dependent.cox4_2)$conf.int[1,3],
           summary(dependent.cox5)$conf.int[1,3])

upper <- c(summary(fixed.cox)$conf.int[1,4],
           summary(dependent.cox)$conf.int[1,4],
           summary(dependent.cox2)$conf.int[1,4],
           summary(dependent.cox2_2)$conf.int[1,4],
           summary(dependent.cox4)$conf.int[1,4],
           summary(dependent.cox4)$conf.int[1,4],
           summary(dependent.cox4_2)$conf.int[1,4],
           summary(dependent.cox5)$conf.int[1,4])

df <- data.frame(label1, label2, label3, HR, lower, upper)

df$label3 <- factor(df$label3, levels=rev(df$label3))
df$info <- paste0(round(HR,3), " (", round(df$lower,3), ", ", round(df$upper,3), ")")

coefp <- ggplot(df, aes(colour = label3))
coefp <- coefp + geom_hline(yintercept = 1, colour = gray(1/2), lty = 2)
coefp <- coefp + geom_linerange(aes(x = label3, ymin = lower, ymax = upper),
                            lwd = 1, position = position_dodge(width = 1/2), color="darkred")
coefp <- coefp + geom_pointrange(aes(x = label3, y = HR, ymin = lower, ymax = upper),
                             lwd = 1/2, position = position_dodge(width = 1/2),
                             shape = 21, size=5, fill = "WHITE", color="darkred")
coefp <- coefp + coord_flip() + theme_bw() + 
  theme(panel.grid.major.x = element_blank(), 
        panel.grid.minor.x = element_blank(), 
        panel.grid.major.y = element_line(color = "grey60", linetype = "dashed"),
        legend.title = element_blank(),
        legend.position = 'none') + xlab("Models") + ylab("Hazard Ratio")
coefp <- coefp + ggtitle("Comparing several models's HR")
print(coefp)

knitr::kable(df[,c("label1", "label2", "info")])
```
